【裁判字號】    91,簡上,144
【裁判日期】    920430
【裁判案由】    菸酒管理法
【裁判全文】
臺灣基隆地方法院刑事判決                        九十一年度簡上字第一四四號
    上  訴  人
    即  被  告  乙○○
    選任辯護人  蔡俊有律師
右列被告因菸酒管理法案件，不服本院基隆簡易庭九十一年度瑞簡字第九二號，中華
民國九十一年十月八日第一審簡易判決（聲請案號：九十一年度偵字第三二三四號）
提起上訴，本院管轄之第二審合議庭判決如左：
    主  文
上訴駁回。
    事實及理由
一、本案經本院審理結果，認第一審判決以被告乙○○所犯係觸犯菸酒管理法第四十
    六條之輸入私菸罪，而判處被告拘役四十日，如易科罰金以三百元折算一日，其
    認事用法均無違誤，量刑亦屬適當，應予維持，並引用第一審判決書記載之事實
    、證據及理由。
二、上訴人即被告乙○○上訴意旨略以：伊於民國九十一年八月二十三日上午六時三
    十分許，被告駕駛假期號漁船由台北縣澳底港安檢報關出港，原要到澳底外海十
    二海浬附近海域釣魚，約九時三十分許，在貢寮三貂嶺外海約十五海浬附近海域
    發現海上漂流物品，即吩咐大陸漁工丁○○、丙○○打撈上船，共費時約三十分
    鐘後始知為香菸，乃放在駕駛艙前之臥艙內，擬返港後報警，無奈上午十一時許
    ，船在貢寮鄉澳底外海約十海浬處附近海域，機艙因不明原因起火，而撈獲之香
    菸共八箱因船沈香菸浮出海面，巡防人員撈起誤為走私進口香菸。大陸漁工丁○○、丙○○雖供稱當天早上八點多有艘寫「六五號」之台灣漁船靠艙將香煙搬上
    假期號船上，因袋子破掉才知道是香菸，純屬子虛，如確有台灣漁船「六五號」
    ，則海巡署及檢察官應可查出該船所有人及船長、漁工姓名並列為共犯。又香菸
    為重量極輕之物，包裝必十分牢固，袋子根本就不可能發生破裂情事，故其二人
    係串通所為被告不利之供述。被告前曾在貢寮外海海面拾獲漂流物品，經撈起後
    發現為洋菸二十箱，被告即自動報繳海巡署，本次各牌香菸僅區區八箱，所值有
    限，斷無與他船接包走私之理。至於失火時因一時慌張失措，僅知逃命救人為先
    ，完全將撈獲香菸一事忘記，故於船沈香菸浮出海面，為海巡人員拾獲而發生誤
    會所致，指摘原判決不當云云。
三、訊據被告乙○○矢口否認有何違反菸酒管理法犯行，辯稱：「遭查獲之私菸係於
    海上撿到的」云云，經查：
  (一)被告乙○○與同案被告即大陸漁工丙○○、丁○○共同輸入私菸一節，業據同
      案被告丙○○坦承：「當天是乙○○叫我們一起到外海，後來有一艘白色的船
      開過來，我跟丁○○就分別用繩子將我們的船和對方的船綁在一起，後來我跟
      丁○○就在船上接對方丟過來的菸，乙○○在那裡指揮，搬了二箱後因看到袋
      子破掉才知道裡面是菸」等語、及被告丁○○坦承：「當天早上六點半我們三
      人出海，到外海約三十海浬處，時間大約是早上八點多，有一艘寫六五號的台
      灣船跟我們的船靠在一起，是我跟丙○○用繩子綁起來，台灣船上的三人就把
      菸全部搬到我們船上，我們的船是由乙○○駕船，我與丙○○是在船上服務，
      接菸接到九點半，對方要我把繩子解開，乙○○叫我把船開回去，輪到十幾海
      浬船就冒煙」等語不諱，互核相符，是同案被告丙○○、丁○○為被告乙○○
      所僱用之大陸漁工，與被告乙○○並無任何嫌隙，斷無可能誣編如何輸入私菸
      情節之可能，且渠等自承犯罪之舉動，亦無可能使其繼續留在台灣工作而不受
      遣返之可能，此外，並有機漁船（含船員）進出港檢查表一份、扣案之私菸三
  百五十八條又十四包、基隆關稅局點收各機關部隊移交緝獲走私物品運輸工具
      扣押收據及照片可資佐證，堪認同案被告丙○○、丁○○前開自白與事實相符
      ，可以採信。被告乙○○另以其曾撈獲私菸主動繳交予警察機關一節為辯，惟
      訊據證人甲○○即行政院海岸巡防署海巡洋巡防總局澳底第十六海巡防艇長到
      院證稱：「（九十年七月在澳底外海）有他人走私丟在海面上的私菸，當時被
      告的漁船在港內，由我及另一位同仁請被告的漁船出海去撈煙，（因為當時查
      獲）四百多箱煙，走私的私煙數量龐大，所以才會委請被告的駕船出海幫忙撈
      煙。海巡隊有跟各位漁船的船家說，在海面上發現有私煙時，要先通報隊內，
      告知有撈獲走私煙的情形，不能夠等漁船進港由隊內的警察發現私煙後，才表
      示要繳交私煙，因為這樣算是走私了」等語綦詳，顯然並非如被告所辯，係為
      將撈獲之私菸送交警察機關可擬，其前開所辯，實與常情有違，足徵被告前揭
      辯詞無非卸責之詞，要無可採。本件被告犯行明確，被告上訴意旨徒以其係欲
      將撈獲之私菸交予警察機關云云，指摘原判決不當，難認有理由，應予駁回。
據上論斷，應依刑事訴訟法第四百五十五條之一第一項、第三項、第三百六十八條、
第三百七十三條，判決如主文。
本案經檢察官熊南彰到庭執行職務。
中      華      民      國    九十二      年    四    月      三十      日
                                臺灣基隆地方法院刑事第三庭
                                    審判長法  官  林 火 炎
                                          法  官  齊    潔
                                          法  官  何 怡 穎
右正本證明與原本無異。
本判決不得上訴。
                                          書記官  湯 惠 芳
中      華      民      國    九十二      年    五    月       六       日


司法院資訊處製作；財團法人民間司法改革基金會備份。
